# 【请教陈版】关于向供应商返利的会计处理

提问人：wx_5c3de93b71db 时间：2019-06-04 17:36:16
陈版：
您好！实务中碰到如下一个问题，请陈版指教！
一般来说，供应商返利的表现形式是 “当公司向供应商采购达到一定数量或金额，供应商向公司支付一定金额的现金返利。” 在收到此类返利，按照准则，应冲减当期成本，转出进项税。
但在实务中碰到一种相反的情形，不知该如何处理，请陈版赐教：
-
商业背景如下：
（ 1 ）假设公司客户为 A；公司供应商为 B；
（ 2 ）公司是广东的一家文具贸易企业，其业务规模覆盖全国，品牌优势明显；
（ 3 ）A是位于甘肃的一家厂矿；
（ 4 ）B是位于甘肃的，当地实力较强的文具贸易企业，在当地有货源、有仓库、有物流配送能力，但市场口碑较弱；
（ 5 ） 2019 年，公司通过招标，中标成为了 A的年度文具供应商，但公司在甘肃的商品实际交付能力不如 B，因此，和 B签署了如下一项协议：第一，B 作为公司的落地交付服务商，向 A 实际提供、交付商品；第二，A 作为公司的客户，由公司向 A 开具增值税专用发票；第三，B 作为公司的供应商，向公司开具增值税专用发票；第四，如果 B 在年度内为公司向 A交付商品的货值达到 10 亿元，公司向 B 支付货值的 2%的返利。
-
从上述商业背景中，产生了正好与一般理解的销售返利相反的一种情形。即，公司从供应商采购数额超过 10 亿元，不是供应商向公司支付现金返利，而是公司向供应商支付现金返利，此类的销售返利，会计处理不知该如何操作：
（ 1 ）公司支付返利，是应该冲减销售输入？还是增加当期销售成本（或存货）？还是做当期销售费用？
（ 2 ）公司支付返利，是否需要开具红字发票？是否需要冲减销项税？是否需要增加进项税？
-
我对此问题的基本判断是，这本质上不是一种返利，而是一种类似于服务奖励的费用，故而供应商应当向公司开具服务费发票，做销项；公司做销售费用处理，做进项。但与他人有分歧，故而请教。

回答人：chenyiwei
你的理解基本合理，这实际上是一项佣金支出，应计入销售费用。即你说的“供应商应当向公司开具服务费发票，做销项；公司做销售费用处理，做进项”。